臺灣板橋地方法院刑事判決　　　　　　　 100年度訴字第44號
公　訴　人　臺灣板橋地方法院檢察署檢察官
被　　　告　張志新
選任辯護人　蕭銘毅律師
上列被告因強盜等案件，經檢察官提起公訴（99年度偵字第3013
9 號），本院判決如下：
    主  文
張志新意圖為自己不法之所有，攜帶兇器，以強暴至使不能抗拒
，而取他人之物，累犯，處有期徒刑柒年肆月，扣案之瑞士摺疊
刀壹把、黑色夾腳拖鞋壹雙、黑色鴨舌帽壹頂及白色手套壹雙均
沒收；又意圖為自己不法之所有，攜帶兇器，以強暴至使不能抗
拒，而取他人之物，累犯，處有期徒刑柒年肆月，扣案之瑞士摺
疊刀壹把、黑色夾腳拖鞋壹雙、黑色鴨舌帽壹頂及白色手套壹雙
均沒收；又竊盜，未遂，累犯，處有期徒刑月。應執行有期徒
刑拾年，扣案之瑞士摺疊刀壹把、黑色夾腳拖鞋壹雙、黑色鴨舌
帽壹頂及白色手套壹雙均沒收。
    事  實
一、張志新前因妨害兵役治罪條例案件，經國防部中部地方軍事
    法院以87年度師審字第293 號判處有期徒刑4 月確定；復因
    竊盜案件，經臺灣彰化法院以87年度易字第1334號判處有期
    徒刑4 月確定，上開2 罪經國防部中部地方軍事法院、臺灣
    彰化法院分別以97年度聲減字第10號、96年度聲減字第3628
    號裁定減為有期徒刑2 月、2 月確定。又因懲治盜匪條例案
    件，經臺灣彰化地方法院以87年度少連訴字第23號判處有期
    徒刑11年確定，上開3 罪再經同法院以97年度聲字第781 號
    裁定定其應執行刑為有期徒刑11年2 月確定，於民國98年9
    月21日縮刑期滿執行完畢。詎其仍不知悔改，分別為下列犯
    行：
    (一)基於意圖為自己不法所有之強盜犯意，於99年11月10日20
      時20分許，攜帶其所有之金屬材質、刀鋒銳利、客觀上足
      以對人之生命、身體、安全構成威脅，可為兇器使用之瑞
      士刀1 把（尚非槍砲彈藥刀械管制條例所明定列管之刀械
      ），在臺北縣蘆洲市（現改制為新北市蘆洲區○○○路與
      中山二路口，攔停並搭乘陳明富所駕駛之車牌號碼922-LM
      號營業小客車，稱欲沿臺北縣新莊市（現改制為新北市新
      莊區○○○路前往臺北縣林口鄉（現改制為新北市林口區
      ，起訴書誤載為桃園縣龜山鄉），於途中復改稱欲往桃園
      縣龜山鄉，於同日21時10分許（起訴書誤載為同日21時22
      分許），上開車輛行經桃園縣龜山鄉○○路時，張志新乃
      藉口欲下車小便，俟陳明富將上開車輛停靠路邊時，張志
      新旋取出其預藏之瑞士摺疊刀向陳明富揮舞，喝令陳明富
      交付身上現金及行動電話，以此強暴之方式至使陳明富不
      能抗拒，而任由張志新強取其所有之現金新臺幣（下同）
      600 元，張志新並接續以上開瑞士摺疊刀抵住陳明富之右
      後方腹部，且恫稱：「要不要下去？不然就插下去！」等
      語，以此強暴之方式至使陳明富不能抗拒而下車，張志新
      即攀爬至駕駛座將該車駛離，而強取陳明富所有之上開車
      輛（價值約8 萬元，該車內尚置放中國石油加油卡、北基
      加油卡、全國加油卡、UPOINT加油卡各1 張等財物）得手
      。
    (二)又基於意圖為自己不法所有之強盜犯意，於翌（11）日21
      時許，攜帶上開為其所有可供兇器使用之瑞士刀1 把，在
      臺北縣三重市（現改制為新北市三重區○○○○路上，攔
      停並搭乘王世民所駕駛之車牌號碼358-YC號營業小客車，
      稱欲前往黎明技術學院（址設臺北縣泰山鄉【現改制為新
      北市泰山區○○○路2 之2 號），俟抵達目的地後，張志
      新要求再往前行進，王世民遂行駛至臺北縣泰山鄉○○○
      路34之1 號對面後停車並索取車資，詎張志新即恫稱：「
      你怎麼不拿錢來湊？」，並取出藏放之上開瑞士摺疊刀抵
      住王世民頸部，喝令王世民交付隨身財物，以此強暴之方
      式至使王世民不能抗拒，而任由張志新強取其所有之黑色
      皮夾1 個（內有現金約600 元）、門號0000000000、0000
      000000號行動電話各1 支（價值約2000元）等財物，張志
      新復接續喝令王世民下車，以此強暴之方式至使王世民不
      能抗拒而下車，張志新即攀爬至駕駛座將該車駛離，而強
      取王世民所有之上開車輛（價值約25萬元）得手。
    (三)又基於意圖為自己不法所有之竊盜犯意，於同年月12日2
      時許，見張瑞誠所有停放在臺北縣林口鄉○○○路○ 段
      241 巷內之車牌號碼A5-522號營業大客車無人看管，竟自
      上開車輛右側行李箱門侵入車內，徒手翻找物色車內財物
      而著手行竊，惟未竊得財物而不遂。
    嗣於同日5 時40分許，張瑞誠欲發動上開車輛引擎駛離之際
    ，因見車內座位附近有被翻動過，乃四下查看，遂發現張志
    新沈睡在車內左側排中間座位上而報警處理，為警當場逮捕
    張志新，並自其身上起獲上開車牌號碼922-LM號營業小客車
    之汽車鑰匙3 支、中國石油加油卡、北基加油卡、全國加油
    卡、UPOINT加油卡各1 張，復於臺北縣林口鄉○○○路與忠
    孝路口查獲上開車牌號碼358-YC號營業小客車，並於該車內
    扣得上開瑞士摺疊刀1 把、門號0000000000及0000000000號
    行動電話各1 支，及張志新於強盜陳明富、王世民財物時所
    穿黑色夾腳拖鞋1 雙、黑色鴨舌帽1 頂、白色手套1 雙等物
    ，另循線於臺北縣三重市○○○路317 巷內查獲上開車牌
    號碼922- LM 號營業用小客車，乃偵悉上情。
二、案經陳明富、王世民、張瑞誠訴由臺北縣政府警察局（現改
    制為新北市政府警察局）新莊分局移請臺灣板橋地方法院檢
    察署檢察官偵查起訴。
    理  由
一、按被告以外之人於審判外之言詞或書面陳述，除法律有規定
    者外，不得作為證據。刑事訴訟法第159 條第1 項固有明文
    。惟考量傳聞法則的重要理論依據，在於傳聞證據未經當事
    人之反對詰問予以核實，乃予排斥，倘若當事人已放棄對原
    供述人之反對詰問權，於審判程序表明同意該等傳聞證據可
    作為證據，基於證據資料愈豐富，愈有助於真實發見之理念
    ，此時，法院自可承認該傳聞證據之證據能力。故於修正刑
    事訴訟法時，增列同法第159 條之5 規定：「（第1 項）被
    告以外之人於審判外之陳述，雖不符前4 條（即第159 條之
    1 至第159 條之4 ）之規定，而經當事人於審判程序同意作
    為證據，法院審酌該言詞陳述或書面陳述作成時之情況，認
    為適當者，亦得為證據。（第2 項）當事人、代理人或辯護
    人於法院調查證據時，知有第159 條第1 項不得為證據之情
    形，而未於言詞辯論終結前聲明異議者，視為有前項之同意
    。」查本判決所引用認定犯罪事實之證據，當事人及辯護人
    於本院準備程序及審判期日時對於證據能力均未予爭執，且
    迄至言詞辯論終結前亦未再聲明異議，本院審酌各該證據取
    得或作成時之一切情況，並無違法、不當或不宜作為證據之
    情事，亦無證據證明係公務員違背法定程序所取得，依刑事
    訴訟法第158 條之4 反面解釋及同法第159 條之5 第1 項規
    定意旨，均得作為證據。
二、上揭犯罪事實，業據被告於本院審理時自白不諱，核與證人
    即告訴人陳明富、王世民於警詢及偵查中；證人即告訴人張
    瑞誠於警詢中之證述情節相符，並有臺北縣政府警察局新莊
    分局搜索扣押筆錄、扣押物品目錄表各3 份、贓物認領保管
    單2 紙及起訴車輛與物品之現場照片共24張等在卷可稽（見
    本案偵查卷第20至21、24至25、27至29、44、45、48至50頁
    ），復有瑞士摺疊刀1 把、黑色夾腳拖鞋1 雙、黑色鴨舌帽
    1 頂、白色手套1 雙扣案可資佐證，足證被告任意性之自白
    與事實相符，堪予採信。本案事證明確，被告犯行均堪認定
    ，應依法論科。
三、扣案之瑞士摺疊刀1 把，經本院勘驗結果略以：「…全長約
    8.8 公分，寬約2 公分，高約1.5 公分，為折疊式，可將刀
    刃轉開，內附刀刃及螺絲起子等共11種器具，均係金屬製品
    、質地堅硬之器具。轉開刀刃後，刀刃部分長約6.2 公分，
    寬約1.1 公分，全長計約15公分，其前端呈尖銳狀，單面開
    鋒，刀鋒銳利。刀身與刀刃銜接處，有三個併排且呈彎月狀
    之黑色止滑塑膠墊，方便持握施力，整把瑞士刀持於手上頗
    為稱手」，有勘驗筆錄1 份在卷足憑（本院卷宗第67、68頁
    參照），堪認扣案之瑞士摺疊刀1 把，係金屬製品、質地堅
    硬之器具，如持以攻擊人體，足以對人之生命、身體造成危
    害，應屬兇器無疑。是核被告張志新如犯罪事實欄一、(一)、
    (二)所示之犯行，均係犯刑法第330 條第1 項之攜帶兇器強盜
    罪；如犯罪事實欄一、(三)所示之犯行，係犯刑法第320 條第
    3 項、第1 項之竊盜未遂罪。被告為犯罪事實欄一、(一)及(二)
    犯行時，雖均係以強暴方式先喝令被害人取出放置於身上之
    財物，再命被害人下車強取被害人所駕駛之車輛，惟被告自
    承其於強盜被害人身上財物同時即欲強盜被害人之車輛（本
    院審理筆錄第6 至7 頁參照），足認被告乃係本於單一強盜
    之犯意，於密接之時間及地點接續實施，侵害相同法益，為
    接續犯，均應僅論以一攜帶兇器強盜罪。被告所犯上開3 罪
    間，犯意各別，行為互殊，應予分論併罰。又被告有上述事
    實欄所載之科刑及執行紀錄，此觀卷附臺灣高等法院被告前
    案紀錄表1 份即明，其於受有期徒刑之執行完畢後5 年以內
    故意再犯上開3 罪，均為累犯，均應依刑法第47條第1 項規
    定加重其刑。再被告就犯罪事實欄一、(三)之行為，核屬已著
    手於竊盜之實施，惟因未覓得財物而不遂，為未遂犯，爰依
    刑法第25條第2 項之規定減輕其刑，並依法先加後減之。爰
    審酌被告前因竊盜、違反懲治盜匪條例案件，甫於98年9 月
    21 日 縮刑期滿執行完畢，仍不知警惕，且其年富力壯，不
    思依循正道取財，竟圖不勞而獲，攜帶兇器強盜他人財物，
    又趁車輛無人看管之際欲竊取他人財物，破壞社會秩序及他
    人財產安全，惡性非輕，惟念被告犯罪手法幸未造成被害人
    受傷，兼衡被告之品行、生活狀況、智識程度、犯罪之動機
    、目的、所強盜財物之價值，及坦承犯行之犯罪後態度等一
    切情狀，認公訴人求處應執行有期徒刑14年，稍嫌過重，爰
    分別量處如主文所示之刑，並定其應執行之刑，以資懲儆。
四、末查，扣案之瑞士摺疊刀1 把，雖非違禁物（如前述），惟
    與扣案之黑色夾腳拖鞋1 雙、黑色鴨舌帽1 頂及白色手套1
    雙，均係供被告為犯罪事實一、(一)、(二)所用之物，且為被告
    所有，業據其於本院審理時供承不諱（本院100 年3 月8 日
    審判筆錄第6 頁參照），爰依刑法第38條第1 項第2 款規定
    ，於各該犯罪事實之主文項下宣告沒收。至起訴書所載扣案
    之行動電話2 支（含門號0000000000、0000000000、000000
    0000號）及停車繳費通知單1 張，均查無積極證據足認與被
    告本案有關，爰不予宣告沒收，附此敘明。
據上論斷，應依刑事訴訟法第299 條第1 項前段，刑法第330 條
第1 項、第320 條第1 項、第3 項、第47條第1 項、第25條第2
項、第51條第5 款、第38條第1 項第2 款，判決如主文。
本案經檢察官李美金到庭執行職務。
中    華    民    國   100    年    3     月    29    日
                    刑事第十五庭審判長法  官  王綽光
                                      法  官  洪珮婷
                                      法  官  黃司熒
以上正本證明與原本無異
如不服本判決應於送達後10日內向本院提出上訴狀
                                書記官  屠衛民
中    華    民    國   100    年    3     月    29    日
附錄本案論罪科刑法條全文：
中華民國刑法第320 條
意圖為自己或第3 人不法之所有，而竊取他人之動產者，為竊盜
罪，處5 年以下有期徒刑、拘役或500 元以下罰金。
意圖為自己或第3 人不法之利益，而竊佔他人之不動產者，依前
項之規定處斷。
前2 項之未遂犯罰之。
中華民國刑法第330 條
犯強盜罪而有第321 條第1 項各款情形之一者，處7 年以上有期
徒刑。
前項之未遂犯罰之。